臺灣屏東地方法院刑事判決　　　　　　　　　　　　　九十一年度訴字第七九一號
　　公　訴　人　臺灣屏東地方法院檢察署檢察官
　　被　　　告　甲○○
右列被告因贓物等案件，經檢察官提起公訴（九十一年度偵字第四七一０、五五四五
號），本院判決如左：
    主  文
甲○○共同連續意圖為自己不法之所有，以詐術使人將他人之物交付未遂，處拘役伍
拾日，如易科罰金，以佰元折算壹日。
    事  實
一、甲○○明知丙○○（另行審結）所持有之台新銀行卡號00000000000
    00000號信用卡一張，是來路不明之贓物（該信用卡為乙○○所有，為丙○○於民國九十一年六月七日所竊），竟基於收受贓物之意思，於九十一年六月二
    十八日中午十二時，在屏東市○○路一三七巷八號五樓之一之住處予以收受，並
    與丙○○約定持該信用卡至提款機，使用該信用卡預借現金之功能，詐取金錢朋
    分花用，而共同意圖為自己不法之所有，本於詐欺之概括犯意聯絡，推由甲○○
    先於同年六月二十九日凌晨三時一分、二分、三分許，在屏東市○○路一０三號
    台新銀行提款機處，以插入該信用卡並輸入密碼之方式，著手接續使該提款機誤
    認為是乙○○本人，擬詐領現金新台幣（下同）一萬元、一千元、二千元；再於
    同日凌晨五時十九分許，以上述方式擬再度詐領現金一千元，惟二次均因無法鍵
    入正確密碼，該提款機未陷於錯誤始未得逞。
二、案經屏東縣警察局屏東分局報請屏東地方法院檢察署檢察官偵查起訴。
    理  由
一、被告甲○○固坦承有於上述時地收受該信用卡，並二次持以預借現金未果之事實
    ，惟矢口否認有何收受贓物及詐欺之犯意，辯稱：「我不知道該信用卡是有問題
    的」等語。經查：
（一）上述信用卡為被害人乙○○所有，於九十一年六月七日在信箱中失竊，並有上
      述預借現金失敗之紀錄一節，已據被害人乙○○於警訊中指訴明確，核與同案
      被告丙○○於警訊供稱：「該信用卡是我從信箱中竊取的，持卡人姓郭，是女
      生的名字，所以我和一位綽號英仔的女子冒用郭姓女子的名字簽帳使用，我有
      告訴甲○○信用卡是偷來的，叫他去盜刷看看，但沒有刷到錢」等語相符，並
      有台新銀行信用卡冒用明細表一張、被告甲○○預借現金照片二張附卷可查，
      同案被告丙○○與被告甲○○素無怨隙，衡情當無設詞誣陷之理，其所稱被告
      甲○○於收受該信用卡時，即已知悉該信用卡為來路不明之贓物一節，應可採
      信。
（二）被告甲○○於本院審理時自承：「我有問丙○○信用卡是誰的，他叫我不用問
      那麼多，去領錢就對了，他說領到錢會分我幾千元意思一下」等語，足見其對
      於信用卡之來源已生懷疑；又信用卡背面均有持卡人之簽名，此為眾所周知之
      事實，本件信用卡背面簽名為「乙○○」，屬女性之姓名，一般人從外觀上均
      可輕易判別，被告甲○○竟於本院審理時辯稱：「沒有注意信用卡上的名字」
      等語，更可證明其上述所辯，均為畏罪心虛之詞。查預借現金手續簡便快速，
      不需任何專業知識，倘若該信用卡為同案被告丙○○合法所有，其當可自行預
      借現金，何須將該信用卡交由他人預借現金再朋分花用？又豈有代他人合法預
      借現金即可分得數千元代價之情事？顯見同案被告丙○○如非為達不法之目的
      ，依常理判斷，當無交付信用卡予他人共同預借現金之必要，此為一般國民之
      常識，故被告甲○○約定分得之數千元，即為其擔負被查獲風險之對價。況信
      用卡為個人重要財產，涉及人之信用資產，一般人均不會任意交由他人使用，
      且現今社會盜刷他人信用卡為詐欺犯罪，已屢見不鮮，被告甲○○受有一定教
      育，自當知悉該信用卡為贓物，其仍為上述預借現金行為，其有收受贓物及與
      同案被告丙○○共同詐欺之犯意，至為明確。綜上，被告甲○○所辯，顯為卸
      責之詞，不足採信。本件事證明確，被告犯行應可認定。
二、被告甲○○著手於利用信用卡預借現金功能之詐取財物行為之實施，惟未生取得
    現金之結果，其犯罪尚屬未遂，故核其所為，係犯刑法第三百三十九條第三項之
    詐欺取財未遂罪，其明知信用卡為來路不明之贓物，竟仍予以收受之行為，則係
    犯刑法第三百四十九條第一項之收受贓物罪。其於六月二十九日凌晨三時一分、
    二分及三分許，接續三次預借現金詐取財物之行為，係基於同一詐欺犯意下之接
    續行為，僅侵害一法益，只論以單純之一罪，公訴人認為成立三罪，顯有未洽。
    被告甲○○與同案被告丙○○間就詐欺取財未遂部分有犯意聯絡及行為分擔，均
    為共同正犯。被告前後二次詐欺取財未遂之犯行，時間緊接，方法相同，觸犯構
    成要件相同之罪，顯係基於概括犯意為之，為連續犯，應依刑法第五十六條之規
    定，以一罪論，並加重其刑。被告所犯收受贓物罪與詐欺取財未遂罪二罪間，有
    方法結果之牽連關係，依刑法第五十五條之規定，應從較重之詐欺取財未遂罪處
    斷。公訴人雖未引用詐欺取財未遂罪之條文，惟已於事實欄載明預借現金以詐財
    之事實，詐欺部分業經起訴，本院自應加以審理。被告甲○○雖已著手詐財行為
    之實施，惟未生取得現金之結果，其犯罪尚屬未遂，應依刑法第二十六條前段之
    規定，減輕其刑，並依法先加後減之。爰審酌被告素行、犯罪之動機、目的、手
    段、尚未及詐得財物，及其犯後態度等一切情狀，從輕量處如主文所示之刑，並
    諭知易科罰金之折算標準。
據上論斷，應依刑事訴訟法第二百九十九條第一項前段，刑法第二十八條、第五十六
條、第三百三十九條第三項、第一項、第三百四十九條第一項、第五十五條、第二十
六條前段、第四十一條第一項前段，罰金罰鍰提高標準條例第一條前段、第二條，判
決如主文。
本案經檢察官趙燕利到庭執行職務。
中      華      民      國    九十一    年     十二     月      十      日
                                      臺灣屏東地方法院刑事第二庭
          審判長法  官黃國永
                                                法  官林昌義
                                                法  官翁世容
右正本證明與原本無異。
如不服本判決應於收受本判決後送達後十日內向本院提出上訴書狀，其未敘述上訴理
由者，並得於提起上訴後十日內向本院補提理由書狀（均須按他造當事人之人數附繕
本 ）「切勿逕送上級法院」
                                          書記官   王秋淑
中      華      民      國      九十一      年      十二    月    十    日
附錄
中華民國刑法第三百三十九條第一項、第三項
意圖為自己或第三人不法之所有，以詐術使人將本人或第三人之物交付者，處五年以
下有期徒刑、拘役或科或併科一千元以下罰金。
前二項之未遂犯罰之。
中華民國刑法第三百四十九條第一項
收受贓物者，處三年以下有期徒刑、拘役或五百元以下罰金。
